# 收购上市公司，商誉确认的问题。

提问人：大头爸爸 时间：2017-06-19 18:16:46
陈版及各位大师，A公司（非上市）收购非同一控制下上市公司B，假设B公司股价 20 元，收购价 26 元。B公司每股净资产 12 元。请问， 1 、收购时A公司的商誉如何确定，B公司是否还需要评估 2 、收购后，如B的股价下跌，A公司的商誉减值如何确定。谢谢。

回答人：chenyiwei
如果B公司构成“业务”，则建议以购买日为基准日，采用收益法对其现有业务的公允价值进行评估。例如，假设收益法评估结果为每股 15 元，同时以PPA评估确定B公司的可辨认净资产公允价值为每股 14 元，则： 1 、A公司合并报表层面确认的商誉＝ 15 － 14 ＝ 1 元；
2 、A公司的收购价 26 元超出B公司自身原有业务的整体公允价值 15 元的差额 11 元为“买壳成本”即“壳资源价值”，不应构成商誉的一部分，也不符合确认为其他资产的条件，应在购买日当期一次性费用化处理。